# 请教陈版主，债务重组问题

提问人：qyfffff 时间：2020-10-15 18:33:09
陈版主您好，请教以下债务重组的案例处理：
A公司以FVOCI的权益资产进行偿债，假设偿债日该FVOCI账面价值为600(500成本+100公允价值变动），公允价值为 650 ，账务的账面价值为 800 。
关于该债务重组损益的确认，有以下两种方法：
1.历史产生的 100 公允价值变动由其他综合收益转入留存收益，公允价值与账面的差额 50 （650-600）进投资收益，债务账面价值与FVOCI公允价值差额 150 （800-650）进其他收益。
2.历史产生的 100 公允价值变动由其他综合收益转入留存收益，公允价值与账面的差额 50 （650-600）进留存收益，债务账面价值与FVOCI公允价值差额 150 （800-650）进其他收益。
问题：
1.请教哪种处理方式是正确的。
2.如果按照 1 中的处理方式，等于FVOCI的权益资产在转让时能够影响当期损益，是否与金融工具准则的规定相冲突。
烦请陈版主拨冗解答，谢谢。

回答人：chenyiwei
根据 2019 年修订后的债务重组准则应用指南：
债务人以单项或多项金融资产清偿债务的，债务的账面价值与偿债金融资产账面价值的差额，记入“投资收益”科目。偿债金融资产已计提减值准备的，应结转已计提的减值准备。对于以分类为以公允价值计量且其变动计入其他综合收益的债务工具投资清偿债务的，之前计入其他综合收益的累计利得或损失应当从其他综合收益中转出，记入“投资收益”科目。对于以指定为以公允价值计量且其变动计入其他综合收益的非交易性权益工具技资清偿债务的，之前计入其他综合收益的累计利得或损失应当从其他综合收益中转出，记入““盈余公积”“”“利润分配一一未分配利润利润””等科目。
所以你的第二种意见是合理的，即只有用于抵债的FVOCI金融资产的公允价值和被抵偿的债务的账面价值之间差额影响损益。